it: Ideale per attività con racchette da neve: Sci fuoripista; Fitness; Escursionismo; Uso ricreativo; Corsa a piedi; Lavoro; Altro
pt-BR: Adequado para atividades com raquetes de neve: Esqui freeride; Fitness; Caminhada; Uso recreativo; Para corrida; Trabalho; Outro
fi: Soveltuu lumikenkäilyyn: Maastohiihto; Fitness; Patikointi; Virkistyskäyttö; Lenkkeily; Työ; Muu
el: Κατάλληλο για χιονοπέδιλα: Backcountry σκι; Καταλληλότητα; Πεζοπορία; Ψυχαγωγική; Τρέξιμο; Εργασίας; Άλλο
fr: Convient à la pratique de raquette: Ski de randonnée; Fitness; Randonnée; Usage récréatif; Course; Travail; Autre
ja: 利用に適したスノーシューアクティビティ: バックカントリースキー; フィットネス; ハイキング; レクリエーション用途; ランニング; 仕事; その他
sv: Lämplig för snöskovandring: Längdskidåkning; Fitness; Vandring; Nöjesanvändning; Löpning; Arbete; Övrigt
en: Suitable for snowshoeing activity: Backcountry skiing; Fitness; Hiking; Recreational use; Running; Work; Other
lt-LT: Tinka veiklai su sniegbačiais: Užmiesčio slidinėjimas; Fitnesas; Žygiai kalnuose; Pramoginis; Bėgiojimas; Darbas; Kita
de: Eignung für Schneeschuhaktivität: Skitour; Fitness; Wandern; Freizeitgestaltung; Laufen; Arbeit; Sonstiges
pl: Nadaje się do wędrówek z rakietami śnieżnymi: Narciarstwo klasyczne; Fitness; Wędrówki górskie; Użytek rekreacyjny; Praca; Praca; Inne
nl: Geschikt voor sneeuwschoenactiviteiten: Off-piste skiën; Fitness; Hiking; Recreatief gebruik; Rennen; Werk; Andere
hu: Hótalpazástípus: Hátországi síelés; Fitnesz; Túra; Rekreációs felhasználás; Futás; Munka; Egyéb
bg-BG: Подходящ за дейности със снегоходки: Каране на ски в пресечена местност; Фитнес; Туризъм; За развлечение; Бягане; Работа; Други
pt-PT: Adequado para atividades com raquetes de neve: Esqui em locais não vigiados; Fitness; Caminhada; Uso recreativo; Corrida; Trabalho; Outro
vi: Thích hợp cho hoạt động trượt tuyết: Trượt tuyết vùng sâu vùng xa; Sự phù hợp; Đi bộ đường dài; Sử dụng giải trí; Chạy; Công việc; Khác
zh-CN: 适合雪鞋健行活动: 野外滑雪; 健康; 徒步; 休闲用途; 跑步; 工作; 其他
es: Adecuado para actividad con raquetas de nieve: Esquí de travesía; Fitness; Senderismo; Uso recreativo; Correr; Trabajo; Otros
sk-SK: Vhodné na aktivity na snežniciach: Backcountry lyžovanie; Fitness; Pešia turistika; Rekreačné využitie; Beh; Pracovný; Iné
sl-SI: Primerno za krpljanje: Turno smučanje (teren, nedostopen z vlečnico); Fitnes; Pohodništvo; Rekreacijska uporaba; Tek; Delovni; Drugo
tr: Kar ayakkabılı yürüyüş aktivitesi için uygun: Dağlık bölgede kayak; Fitness; Doğa yürüyüşü; Karavan amacıyla kullanım; Koşu; İşleme; Diğer
hr-HR: Aktivnosti krpljanja za koje je prikladno: Ruralno skijanje; Fitness; Planinarenje; Rekreacijska uporaba; Trčanje; Rad; Ostalo
cs: Vhodná aktivita chůze se sněžnicemi: Lyžování v terénu; Fitness; Turistika; Rekreační využití; Běhání; Práce; Jiné
ko: 스노슈잉 활동에 적합: 백컨트리 스키; 피트니스; 하이킹; 오락용; 달리기; 업무; 기타
ro-RO: Potrivit pentru rachete de zăpadă: Schi backcountry; Fitness; Drumeții; Utilizare recreativă; Alergat; Lucru; Altele
ru: Для ходьбы на снегоступах: Катание на лыжах по пересеченной местности; Фитнес; Пеший туризм; Использование в рекреационных целях; Бег; Работа; Другое
nb: Egnet for trugeaktiviteter: Backcountry-ski; Fitness; Fjelltur; Rekreasjonsbruk; Løping; Arbeid; Annet
th: เหมาะสำหรับกิจกรรมเดินบนหิมะ: สกีแบ็กคันทรี่; ฟิตเนส; การเดินป่า; การใช้งานเพื่อสันทนาการ; การวิ่ง; งาน; อื่นๆ
zh-TW: 適用雪鞋健行活動: 山岳滑雪; 健康; 健行; 休閒用途; 跑步; 工作; 其他
da: Velegnet til snesko-aktivitet: Backcountry skiløb; Fitness; Vandring; Rekreativ brug; Løb; Arbejde; Andet